【裁判字號】    90,上易,1438
【裁判日期】    901023
【裁判案由】    傷害
【裁判全文】
臺灣高等法院臺南分院刑事判決              九十年度上易字第一四三八號    Ｇ
      自  訴  人  甲  ○  ○
      擔當訴訟人  臺灣高等法院臺南分院檢察署檢察官
      上  訴  人
      即  被  告  乙  ○  ○
右列上訴人因傷害案件，不服臺灣臺南地方法院八十九年度自字第四九０號中華民國
九十年七月二十六日第一審判決（移送併辦案號：臺灣臺南地方法院檢察署八十九年
度偵字第九八號），提起上訴，本院判決如左：
      主      文
上訴駁回。
      事      實
一、乙○○於八十九年十一月二十九日上午九時許，因聞其媳婦蔡淑卿因自小客車停
    車問題與與鄰居甲○○發生爭執，乙○○遂前往甲○○位於臺南市○區○○路二
    三一號之住處與甲○○理論，雙方並因而發生爭吵，乙○○進而基於傷害之犯意
    ，出手毆打甲○○，致甲○○受有右眼下九ｘ五公分瘀血、左後頭皮五ｘ六公分
    血腫、右肘外側二ｘ二公分瘀血、左手腕前外側四ｘ三公分血腫等傷害。
二、案經甲○○提起自訴暨臺灣臺南地方法院檢察署檢察官就同一事實併案審理。
      理      由
一、訊之上訴人即被告乙○○固坦承於前揭時、地因停車問題與自訴人甲○○發生爭
    執，惟矢口否認有右揭傷害之犯行，並辯稱：伊因媳婦停車問題發生爭吵，伊過
    去勸架，自訴人當時拿一支拖把拖地，並拿著拖把要打伊，伊就用手撥開拖把，
    以致自訴人跌倒，伊並未毆打自訴人云云。
二、經查：
  (一)右揭犯罪事實，已據自訴人於偵查及原審指甚詳，雖被告執詞以否認有毆打自訴
    人等情，惟對於自訴人所受之前開傷勢，被告初辯以係當時伊用手撥開拖把，自
    訴人跌倒所致；嗣改稱係因自訴人以前欠錢遭別人毆打所致，其前後供詞不一，
    是否足採，本非無疑。再參諸自訴人所呈行政院衛生署臺南醫院八十九年十一月
    二十九日驗傷證明書所載，自訴人所受傷勢之位置，係分別位於左右兩手、右眼
    下及左側頭皮等處，單純跌倒顯不可能同時造成前開右肘外側及左手腕前外側之
    傷害，更何況自訴人除前開傷害外，復受有右眼下瘀血、左後頭皮血腫等傷害，
    是依前開自訴人所受傷害之位置，足徵自訴人前揭傷勢應非跌倒所致。且自訴人
    所受之前開四處傷痕，均為「鈍擊傷」所造成，約為一天左右之瘀血、血腫，亦
    有行政院衛生署臺南醫院九十年四月十七日九十南醫歷字第一八０三函乙紙在卷
    足憑，是被告所辯稱自訴人傷勢係因以前欠錢遭人毆打所致云云，亦顯屬卸責之
    詞，均無足採。
  (二)另查證人即被告之妻陳蘇順員於原審審理時到庭供稱：當天伊及被告乙○○雖因
    停車問題，與自訴人發生爭吵，但雙方並未打架云云；又證人即被告之媳婦蔡淑
    卿亦供稱：伊未在現場，雙方只有爭吵而已，並未打架云云（均詳原審九十年三
    月十五日訊問筆錄）。此二證人所陳，顯與上開之事證不符，且渠二人均為被告
    之至親，並亦因此事遭自訴人另案提起傷害之告訴，有臺灣臺南地方法院檢察署
    檢察官九十年度偵字五三四號不起訴處分書乙份在卷可參，是渠等證人與自訴人
    已生怨隙，所為之證詞難免迴護被告，況證人蔡淑卿既供稱其未在現場，則其供
    述被告與自訴人未打架乙情，顯屬臆測，是前開證人所為之證述，自難為有利於
    被告之認定。
三、綜上所述，右揭被告傷害之犯行，既經自訴人指訴明確，參以被告乙○○屢於原
    審及本院審理時供承有以手撥開甲○○所持之拖把，致自訴人跌倒等情，是前開
    自訴人之指訴，堪信屬實，此外，復有行政院衛生署台南醫院八十九年十一月二
    十九日驗傷證明書一紙在卷足憑，本件已事證明確，被告犯行洵堪認定。至被告
    雖具狀請求傳訊證人陳一美以證明事發當時伊未毆打自訴人乙節，然查證人陳一
    美於原審審理時即到庭證稱：案發當日伊擺攤在被告家附近．．．等語（詳原審
    九十年三月二十六日訊問筆錄），足見證人陳一美僅係在被告家附近擺攤營生，
    是否確有當場目擊本件事發經過，即非無疑。且證人陳一美於原審時所陳稱雖見
    被告與自訴人發生爭吵，惟未見被告毆打自訴人等語（詳原審九十年三月二十六
    日訊問筆錄），其所述亦顯與上開事證不符，是就請求傳訊證人陳一美部分，本
    院認尚無傳訊之必要，爰不另行傳喚，併此敘明。
四、查被告乙○○基於傷害之犯意，出手毆打甲○○，致甲○○受有傷害，核其所為
    ，係犯刑法第二百七十七條第一項傷害罪。原審以被告罪證明確，因予適用刑法
    第二百七十七條第一項、第四十二條第二項，罰金罰鍰提高標準條例第一條前段
    、第二條規定，並審酌被告犯罪之動機、目的、手段、自訴人所受之傷勢、犯後
    態度等一切情狀，量處被告罰金五千元，並諭知如易服勞役以三百元折算一日之
    標準。本院經核原判決認事用法，並無不合，量刑亦稱妥適，被告上訴意旨，猶
    執前詞，否認犯罪，指摘原判決不當，為無理由，應予駁回。
五、自訴人甲○○經本院合法通知，無正當理由不到庭，爰通知檢察官擔當自訴。
據上論斷，應依刑事訴訟法第三百六十八條、第三百六十四條、第三百三十一條第一
項後段、第二項，判決如主文。
本案經檢察官曾顯智到庭執行職務。
中    華    民    國      九十      年      十      月      二十三      日
                                  臺灣高等法院臺南分院刑事第五庭
                                      審判長法官  茆    臺    雲
                                            法官  董    武    全
                                            法官  李    文    福
右正本證明與原本無異。
不得上訴。
                                      法院書記官  李    良    倩
中    華    民    國      九十      年      十      月     二十四       日
附錄本案論罪科刑法條全文：
刑法第二百七十七條第一項：
傷害人之身體或健康者，處三年以下有期徒刑、拘役或一千元以下罰金。


司法院資訊處製作；財團法人民間司法改革基金會備份。
